zh-TW: 內部畜欄配置: 中央隔板; 混合 (馬匹 + 牲畜); 可轉換/可拆卸隔板; 分隔欄; 附馬具室的馬廄; 斜載式; 牲畜 (開放式圍欄); 牲畜 + 馬具室; 直載式; 其他
cs: Konfigurace vnitřního stánku: Středová přepážka; Kombinace (koně a hospodářská zvířata); Přestavitelné/odnímatelné přepážky; Rozdělené ohrady / kotce; Pro koně se sedlovnou; Šikmé nakládání; Hospodářská zvířata (otevřený kotec); Hospodářská zvířata a sedlovna; Rovné nakládání; Jiné
pt-PT: Configuração interna da cabine: Divisória central; Combinado (cavalos e gado); Divisórias convertíveis/amovíveis; Compartimentos divididos; Cavalos com casa de arreios; Carga oblíqua; Gado (curral aberto); Gado e casa de arreios; Carga a direito; Outro
nb: Innvendig båskonfigurasjon: Senterpartisjon; Kombinasjon (hest + kveg); Konvertible/avtakbare skillevegger; Inndelte båser; Hest med utstyrsrom; Skrålasting; Kveg (åpen bås); Kveg + utstyrsrom; Rett lasting; Annet
es: Configuración del puesto interior: Partición central; Combinación (caballos y ganado); Divisores convertibles/removibles; Corrales divididos; Caballos con cuarto de aperos; Carga oblicua; Ganado (corral abierto); Ganado y cuarto de aperos; Carga recta; Otra
ro-RO: Configurația cabinei interioare: Perete despărțitor central; Mixt (cai + animale de fermă); Despărțitoare convertibile/detașabile; Țarcuri separate; Cal cu șelărie; Încărcare pe diagonală; Animale (țarc deschis); Animale + șelărie; Încărcare în linie; Altele
ru: Конфигурация внутренних стойл: Центральная перегородка; Комбинированный (для лошадей и скота); Трансформируемые/съемные разделители; Разделенные загоны; Для лошадей с отсеком для амуниции; Диагональная загрузка; Для скота (открытый загон); Для скота + отсек для амуниции; Прямая загрузка; Другое
zh-CN: 内部隔间配置: 中央隔断; 组合（马匹 + 牲畜）; 可改装/可拆卸隔板; 分隔圈栏; 带马具室的马厩; 斜装; 牲畜（开放式圈栏）; 牲畜 + 马具室; 直装; 其他
ja: 内部の馬房構成: センターパーティション; コンボ（馬 + 家畜）; 変換/取り外し可能な仕切り; 分割ペン; 馬用（タックルーム付き）; スラントロード; 家畜（オープンペン）; 家畜 + タックルーム; ストレートロード; その他
pt-BR: Baia interna configuração: Divisória central; Combo (cavalo + rebanho); Divisórias conversíveis/removíveis; Cercados divididos; Cavalo com quarto de sela; Diagonal (Slant load); Rebanho (cercado aberto); Rebanho + quarto de sela; Lado a lado (Straight load); Outras
hu: Belső boksz konfigurációja: Középső elválasztó; Kombinált (ló + haszonállat); Átalakítható/kivehető elválasztók; Elválasztott karámok; Lószállító nyergeskamrával; Ferde beállásos; Haszonállat-szállító (nyitott karám); Haszonállat-szállító + nyergeskamra; Egyenes beállásos; Egyéb
it: Configurazione interna del box: Divisorio centrale; Combinato (cavallo + bestiame); Divisori convertibili/rimovibili; Box divisi; Cavallo con selleria; Caricamento in diagonale; Bestiame (box aperto); Bestiame + selleria; Caricamento dritto; Altro
th: โครงสร้างรูปแบบภายในคอกม้า: แผ่นกั้นตรงกลาง; แบบคอมโบ (ม้า + ปศุสัตว์); แผ่นกั้นแบบปรับได้/ถอดได้; คอกแบ่งกั้น; ม้าพร้อมห้องเก็บอุปกรณ์; บรรทุกแบบเอียง; ปศุสัตว์ (คอกเปิด); ปศุสัตว์ + ห้องเก็บอุปกรณ์; บรรทุกแบบตรง; อื่นๆ
fi: Sisäkarsinoiden kokoonpano: Keskiväliseinä; Yhdistelmä (hevonen + karja); Muunnettavat/irrotettavat väliseinät; Jaetut karsinat; Hevososasto ja varustehuone; Vinokuljetus; Karja (avoin karsina); Karjaosasto ja varustehuone; Suorakuljetus; Muu
de: Konfiguration der Innenboxen: Mittige Trennwand; Kombi (Pferd + Vieh); Verstellbare/herausnehmbare Trennwände; Unterteilte Boxen; Pferd mit Sattelkammer; Schrägverladung; Vieh (offene Box); Vieh + Sattelkammer; Geradeverladung; Sonstige
ko: 내부 칸막이 구성: 중앙 칸막이; 콤보(말+가축); 변환/분리형 디바이더; 분할 펜; 마구 보관실 포함(말); 사선 적재; 가축(오픈 펜); 가축+마구 보관실; 직선 적재; 기타
hr-HR: Konfiguracija unutarnjeg prostora: Središnja pregrada; Kombinirano (za konje i stoku); Prilagodljive/uklonjive pregrade; Odvojeni obori; Konj sa sedlarnicom; Kosi utovar; Stoka (otvoreni obor); Stoka + sedlarnica; Ravni utovar; Ostalo
en: Interior stall configuration: Center partition; Combo (horse + stock); Convertible/removable dividers; Divided pens; Horse with tack room; Slant load; Stock (open pen); Stock + tack room; Straight load; Other
vi: Cấu hình chuồng bên trong: Vách ngăn giữa; Kết hợp (ngựa + gia súc); Vách ngăn có thể chuyển đổi/tháo rời; Chuồng ngăn cách; Ngựa có phòng thay yên; Tải nghiêng; Gia súc (chuồng mở); Gia súc + phòng yên cương; Tải thẳng; Khác
pl: Konfiguracja kabiny wewnętrznej: Przegroda środkowa; Kombi (konie + zwierzęta hodowlane); Składane/wyjmowane przegrody; Podzielone boksy; Część dla koni z siodlarnią; Ukośny załadunek; Zwierzęta hodowlane (otwarty boks); Zwierzęta hodowlane + siodlarnia; Prosty załadunek; Inne
tr: İç bölme yapılandırması: Orta bölme; Kombinasyon (at + canlı hayvan); Dönüştürülebilir/çıkarılabilir bölücüler; Bölünmüş ağıllar; Eyer odalı at bölmesi; Eğik yükleme; Canlı hayvan (açık ağıl); Canlı hayvan + eyer odası; Düz yükleme; Diğer
nl: Interieur stal configuratie: Middenschot; Combi (paarden + vee); Aanpasbare/verwijderbare verdelers; Gescheiden hokken; Paarden met zadelkamer; Schuinlader; Vee (open hok); Vee + zadelkamer; Rechtlader; Overig
sv: Invändig boxkonfiguration: Mittskiljevägg; Kombi (häst och boskap); Omvandlingsbara/löstagbara avdelare; Avdelade fållor; Häst med sadelkammare; Diagonal lastning; Boskap (öppen fålla); Boskap och sadelkammare; Rak lastning; Annat
sk-SK: Usporiadanie vnútorného priestoru: Stredová priečka; Kombinované (kone + dobytok); Konvertibilné/odnímateľné priečky; Rozdelené ohrady; Kôň so sedlovňou; Šikmé nakladanie; Hospodárske zvieratá (otvorená ohrada); Hospodárske zvieratá + sedlovňa; Rovné nakladanie; Iné
fr: Configuration intérieure des stalles: Cloison centrale; Combiné (chevaux + bétail); Séparateurs convertibles/amovibles; Enclos divisés; Chevaux avec sellerie; Embarquement en oblique; Bétail (enclos ouvert); Bétail + sellerie; Embarquement droit; Autre
el: Διαμόρφωση εσωτερικού στάβλου: Κεντρικό διαχωριστικό; Συνδυασμός (άλογα + ζώα); Μετατρεπόμενα/αφαιρούμενα διαχωριστικά; Διαχωρισμένοι χώροι; Για άλογα με δωμάτιο εξοπλισμού; Λοξή φόρτωση; Ζώα (ανοιχτός χώρος); Ζώα + δωμάτιο εξοπλισμού; Ευθεία φόρτωση; Άλλο
bg-BG: Конфигурация на вътрешния щанд: Централна преграда; Комбинирано (коне + добитък); Трансформиращи се/подвижни разделители; Разделени клетки; Коне с помещение за амуниция; Диагонално товарене; За животни (отворена кошара); За животни + помещение за амуниция; Правилно товарене; Друго
lt-LT: Vidaus gardų konfigūracija: Vidurinė pertvara; Kombinuotas (žirgams ir gyvuliams); Modifikuojami / išimami skirtukai; Atskirti aptvarai; Žirgams su balnine; Įstrižas krovimas; Gyvuliams (atviras aptvaras); Gyvuliams + balninė; Tiesus krovimas; Kita
da: Indvendig boksindretning: Midterskillevæg; Kombi (hest og kvæg); Konvertible/aftagelige skillevægge; Opdelte bokse; Hest med sadelrum; Diagonal læsning; Kvæg (åben boks); Kvæg og sadelrum; Lige læsning; Andet
sl-SI: Konfiguracija notranjih predelov: Sredinska pregrada; Kombinirana (konji in živina); Pretvorljive/odstranljive pregrade; Ločeni boksi; Konj s sedlarno; Nalaganje pod kotom; Živina (odprta ograda); Živina + sedlarna; Nalaganje naravnost; Drugo